# 债务重组一个问题

提问人：rainy418 时间：2012-06-20 14:51:21
根据准则解释：债权人的处理对债权人来说，以非现金资产清偿债务的，债权人应当对受让的非现金资产按其公允价值入账，重组债权的账面余额与受让的非现金资产的公允价值之间的差额，确认为债务重组损失，计入营业外支出。重组债权已经计提了减值准备的，分别以下情况进行处理：债权人对重组债权个别计提减值准备的，只需要将上述差额冲减已计提的减值准备，减值准备不足以冲减的部分作为债务重组损失，计入营业外支出，如果减值准备冲完该差额后，仍有余额，应予转回并抵减当期资产减值损失，不再确认债务重组损失。如果债权人对重组债权不是个别计提减值准备，而是采取组合计提减值准备的方法，则债权人应将对应于该债务人的损失准备倒算出来，再确定是否确认债务重组损失。 问题 1 ：上述表示为“重组债权的账面余额与受让的非现金资产的公允价值之间的差额”，而实际上综合前文全部内容来看，减值准备会递减债务重组损失，最后的结果实际上是“重组债权的账面价值与受让的非现金资产的公允价值之间的差额”确认为了债务重组损失。因此，为什么不直接表述为““重组债权的账面价值与受让的非现金资产的公允价值之间的差额”确认为了债务重组损失”问题 2 ：例如：债务 200 万元，债权人已经计提了 60 万元减值，重组有约定债务人还 150 万元。 这种情况下债权人债务重组损益为 0 ，还是 10 ，还是 -50？

回答人：chenyiwei
回复 rainy418 的帖子
1 、可能存在一些特殊情况。例如实际发生的重组损失小于原先针对该债权计提的减值准备，则差额部分需要通过“资产减值损失”科目转回，此时就没有计入营业外支出科目的金额。而如果将债权的帐面价值和可收回金额比较，差额调整营业外支出的话，此时就会导致营业外支出出现负数。总之还是营业外支出和资产减值损失两个利润表科目之间的重分类问题。
2 、问题 2 中，资产减值损失为-10，营业外支出为零。